【裁判字號】    95,交聲,505
【裁判日期】    950518
【裁判案由】    交管條例聲異
【裁判全文】
臺灣板橋地方法院交通事件裁定         95年度交聲字第505號
原處分機關  交通部公路總局臺北區監理所蘆洲監理站
異  議  人  甲○○
即受處分人
上列受處分人因違反道路交通管理處罰條例案件，對於交通部公
路總局臺北區監理所蘆洲監理站民國九十五年三月二十三日所為
之北監蘆字第裁46-A3L419403號處分，聲明異議，本院裁定如下
：
    主  文
異議駁回。
    理  由
一、按汽車駕駛人停車時，在設有禁止停車標誌、標線之處所停
    車者，處新臺幣六百元以上一千二百元以下罰鍰；又違規停
    車而駕駛人不在場者，得對汽車所有人逕行舉發處罰，此分
    別觀之道路交通管理處罰條例第五十六條第一項第四款、第
    七條之二第一項第三款綦詳。
二、原處分意旨略以：異議人即受處分人甲○○於民國九十四年
    十一月二十七日十五時二十一分許，因將所有車牌號碼為LU
    3-161號之重型機車，停在設有禁止停車標誌之處所（即承
    德路一段十八號前）之違規事實，為臺北市政府警察局交通
    警察大隊直屬第二分隊執勤員警依法附採證照片逕行掣單舉
    發，爰依道路交通管理處罰條例第五十六條第一項第四款規
    定，裁處罰鍰新台幣（下同）六百元。
三、異議意旨略謂：異議人即受處分人甲○○於民國九十四年十
    一月二十七日，將車牌號碼LU3-161號重型機車置放於承德
    路一段十八號前之騎樓下，搭乘大眾運輸工具離開，詎於當
    日二十一時三十分許返回前述停車處時，竟發覺其機車慘遭
    拖吊及受到裁罰，爰依法聲明異議，理由 (一)停車處為劃
    有白線停車格之合法區域 (二)禁停標誌豎立位置錯誤 (三
    )標誌內容與監理所頒佈之內容不符 (四 )承德路一段實施
    機車禁停管制係於九十五年一月間，已在其停車行為時間點
    之後 (五)諸 多警車亦無視禁止標誌違規停車 (六)違 規舉
    發單上之禁止標誌非在其車之現場停放處 (七)停 車處白線
    與合法停車位標線難以分辨云云。
四、經查：異議人於九十四年月二十七日十五時二十一分許，在
    承德路一段十八號處停車之事實，為異議人所自承，並有北
    市警交大字第A3L419403 號舉發違反道路交通管理事件通知
    單一紙、舉發採證照片三幀在卷可稽，而依舉發採證照片所
    見，舉發地點之騎樓地面確無劃設白線機車格位，至為顯然
    ；又承德路一段 (華陰街至長安西路間)自 九十四年一月十
    四日起，已實施「機車退出騎樓、人行道」管制措施，主管
    機關並辦理宣導使民眾廣為周知，異議人所指之時間點容有
    誤會；復查該路段沿線八號、二十號、二十六號、三十六號
    人行道上皆設有「騎樓、人行道禁止停車」標誌牌，有現場
    位置圖及禁止停車標誌照片等存卷可稽，依通常一般人之認
    知能力及注意程度，該牌面之內容明顯可辨，相關禁停標誌
    牌面並無異議人所稱違法設置之情，且設置位置 (二十號)
    亦與異議人停放處 (十八號)相 隔甚近；末查異議人陳稱諸
    多警車亦違規停車一事，與認定本案異議人是否違規停車之
    爭點事實無涉。綜上所述，應堪認異議人違規之情屬實無訛
    ，異議人上述所辯，無足可取。揆諸首揭法律規定，異議人
    既停車於禁止停車之處所，原處分機關審酌異議人違規情節
    ，處以法律規定額度內之罰鍰六百元，自屬有據。異議人仍
    執詞聲明異議，顯無理由，應予駁回。
五、據上論斷，應依道路交通案件處理辦法第十九條，裁定如主
    文。
中    華    民    國     95    年    5    月    18    日
                             交通法庭 法  官  李君豪
上正本證明與原本無異。
如不服本裁定應於送達後5日內向本院提出抗告狀。
                                      書記官  蕭汝芳
中    華    民    國    95    年    5     月    18    日


司法院資訊處製作；財團法人民間司法改革基金會備份。
